【裁判字號】    98,上訴,320
【裁判日期】    980309
【裁判案由】    強盜
【裁判全文】
臺灣高等法院高雄分院刑事判決         98年度上訴字第320號
上  訴  人  臺灣屏東地方法院檢察署檢察官
被      告  丙○○
被      告  甲○○
被      告  丁○○
被      告  乙○○
被      告  戊○○
上列上訴人因被告傷害案件，不服臺灣屏東地方法院97年度訴字
第761 號中華民國98年1 月6 日第一審判決（起訴案號：臺灣屏
東地方法院檢察署97年度偵字第1918號，移送併辦案號：臺灣屏
東地方法院檢察署97年度偵字第4835號），提起上訴，本院判決
如下：
    主  文
原判決關於傷害部分上訴駁回。
    理  由
一、按「不服地方法院之第一審判決而上訴者，應向管轄第二審
    之高等法院為之。上訴書狀應敘述具體理由。上訴書狀未敘
    述上訴理由者，應於上訴期間屆滿後20日內補提理由書於原
    審法院。逾期未補提者，原審法院應定期間先命補正」、「
    第二審法院認為上訴書狀未敘述理由或上訴有第362 條前段
    之情形，應以判決駁回之。但其情形可以補正而未經原審法
    院命其補正者，審判長應定期間先命補正」，民國96年7月4
    日修正公布、同年月6 日施行之刑事訴訟法第361條、第367
    條分別定有明文。職是，不服地方法院之第一審判決而上訴
    者，其上訴書狀應敘述具體理由，至於上訴理由是否具體，
    係屬第二審法院審查範圍，則不在命補正之列，此參照上開
    條文之修正理由自明。
二、再所稱具體理由，係指須就不服之判決為具體之指摘而言，
    如僅泛稱原判決認事用法不當或採證違法、判決不公等，均
    非具體理由（法院辦理刑事訴訟案件應行注意事項第162 點
    參照）。復按「所謂具體理由，必係依據卷內既有訴訟資料
    或提出新事證，指摘或表明第一審判決有何採證認事、用法
    或量刑等足以影響判決本旨之不當或違法，而構成應予撤銷
    之具體事由，始克當之（例如：依憑證據法則具體指出所採
    證據何以不具證據能力，或依憑卷證資料，明確指出所為證
    據證明力之判斷如何違背經驗、論理法則）；倘僅泛言原判
    決認定事實錯誤、違背法令、量刑失之過重或輕縱，而未依
    上揭意旨指出具體事由，或形式上雖已指出具體事由，然該
    事由縱使屬實，亦不足以認為原判決有何不當或違法者（例
    如：對不具有調查必要性之證據，法院未依聲請調查亦未說
    明理由，或援用證據不當，但除去該證據仍應為同一事實之
    認定），皆難謂係具體理由，俾與第二審上訴制度旨在請求
    第二審法院撤銷、變更第一審不當或違法之判決，以實現個
    案救濟之立法目的相契合，並節制濫行上訴」（最高法院97
    年度台上字第892 號判決意旨參照）。是如上訴理由書狀並
    未依據卷內訴訟資料，具體指摘原判決認事用法有何違法或
    不當之情形，即屬上訴未敘述具體理由。又上訴書狀未敘述
    具體理由者，其上訴即屬於刑事訴訟法第362條前段所定「
    上訴不合法律上之程式」之情形，第二審法院自應依同法第
    367條之規定，以判決駁回之。
三、本案上訴人即臺灣屏東地方法院檢察署檢察官（下稱檢察官
    ）不服原審判決關於傷害部分提起上訴，其上訴書未敘述任
    何理由，僅引用告訴人張清海之聲請上訴狀，告訴人張清海
    聲請上訴狀所載理由略謂：被告等人於發生上開傷害造成告
    訴人身心受創後，不僅事後不具悔意，更無任何道歉行為，
    原判決量刑顯屬過輕云云。經查：
  (一)關於刑之量定，係實體法上賦予法院得為自由裁量之事項，
    倘其未有逾越法律所規定之範圍，或濫用其權限，即不得任
    意指摘為違法（最高法院75年度台上字第7033號判例意旨參
    照）。且在同一犯罪事實與情節，如別無其他加重或減輕之
    原因，下級審量定之刑，亦無過重或失輕之不當情形，則上
    級審法院對下級審法院之職權行使，原則上應予尊重（最高
    法院85年度台上字第2446號判決意旨參照）。
  (二)原判決認被告甲○○係犯刑法第280 條、第277 條第1 項傷
    害直系血親尊親屬罪，被告丙○○、丁○○、乙○○、戊○○則均係犯刑法第277 條第1 項普通傷害罪，並審酌被告丙○○與告訴人曾有婚姻關係，被告甲○○則為告訴人之親生
    子，該2 人竟未眷念夫妻、父子情誼，為逞一時之快而邀集
    外人共同傷害告訴人，被告丁○○、乙○○、戊○○均無前
    科，有該3 人之臺灣高等法院被告前案紀錄表各1 份在卷可
    佐，素行堪稱良好，其等僅因朋友情誼，而對素昧平生之告
    訴人施暴，造成告訴人手足骨折、頭破血流，身心受創甚鉅
    ，惟念及被告5 人犯後均坦認犯行，態度尚佳，暨渠等各自
    參與犯罪分工之程度、生活狀況、品行、智識程度等一切情
    狀，爰分別量處被告甲○○有期徒刑4 月，被告丙○○有期
    徒刑3 月，被告丁○○、乙○○、戊○○均有期徒刑2 月，
    復說明被告作案所用之鐵管3 支，雖係被告甲○○所有供犯
    罪所用之物，然均未扣案，又非違禁物，為避免執行困難，
    故不另為沒收之諭知。經核原判決已就刑法第57條揭示之各
    種量刑條件妥為斟酌，認事用法均無違誤，量刑亦稱允當，
    尚無失輕或過重之情形。
  (三)檢察官之上訴意旨，僅空泛指摘原判決關於傷害部分量刑過
    輕，並未依據卷內訴訟資料，具體指摘原判決關於傷害部分
    認事用法有何違法或不當之情形，顯屬上訴未敘述具體理由
    。核之上揭說明，應認檢察官關於原判決傷害部分之上訴違
    背法律上之程式，自應予以駁回。至於上訴強盜部分，由本
    院另行審理，附此敘明。
四、爰依刑事訴訟法第367條前段、第372條，不經言詞辯論，逕
    為判決如主文。
中    華    民    國    98    年    3     月    9     日
                  刑事第七庭    審判長法  官 莊飛宗
                                      法  官 陳明富
                                      法  官 孫啟強
以上正本證明與原本無異。
被告甲○○如不服本判決應於收受本判決後10日內向本院提出上
訴書狀，其未敘述上訴理由者，並得於提起上訴後10日內向本院
補提理由書狀（均須按他造當事人之人數附繕本）「切勿逕送上
級法院」。
其餘被告部分不得上訴。
中    華    民    國    98    年    3     月    9     日
                                      書記官 黃富美


司法院資訊處製作；財團法人民間司法改革基金會備份。
